臺灣士林地方法院刑事判決　　　　　　　　　　　　　九十年度簡上字第一七六號
　　上　訴　人　丁○○
　　即　被　告
右列上訴人因家庭暴力罪之傷害案件，不服本院九十年度簡字第一一四三號中華民國
九十年九月二十四日第一審判決（聲請簡易判決處刑案號：九十年度調偵字第一四三
號），提起上訴，本院管轄之第二審合議庭判決如左：
    主  文
原判決撤銷。
丁○○傷害人之身體，處罰金壹仟伍佰元，如易服勞役以佰元折算壹日。
    事  實
一、丁○○、丙○○（所犯傷害罪部分，業經本院判處罰金一千五百元確定）係兄弟
    關係，二人間具有家庭暴力防治法第三條第四款所定之家庭成員關係。二人長期
    即已不睦，於民國九十年二月十六日晚間五時二十分許，在丙○○位於台北縣三
    芝鄉后厝村北勢子二五號住處之車庫內，因對於渠等父親所留下之部分土地所有
    權存有爭執，即丙○○認為系爭土地係其所有，丁○○在土地上栽種竹子侵害其
    權利，乃將丁○○所種之竹子剷除，而丁○○亦認為系爭土地為其所有，於上開
    土地種植竹子並未侵害他人權利，丙○○無權刨除系爭土地上之竹子，丁○○遂
    質問丙○○為何將竹子剷除，雙方進而發生口角，丁○○竟基於傷害之故意，出
    手毆打丙○○，致丙○○受有鼻樑、左頰兩處裂傷、左眼鞏膜下出血、左頰瘀腫
    約七×三公分等傷害。
二、案經告訴人丙○○訴由台北縣警察局淡水分局報告臺灣士林地方法院檢察署檢察
    官偵查並聲請簡易判決處刑。
    理  由
一、訊據被告丁○○已於本院審理時對其在前揭時、地與告訴人丙○○發生口角進而
    互毆，且抓傷告訴人之臉頰及鼻樑等事實均坦承不諱，惟辯稱：伊未打丙○○的
    眼睛，他的眼睛本來就是紅的云云。經查，被告丁○○確有出手毆打告訴人丙○
    ○之左臉頰、鼻子及左眼之事實，業據告訴人丙○○指訴綦詳；又證人即告訴人
    之妻乙○○○亦到庭證述：當時丁○○有出手打丙○○之眼睛及頭部等語在卷；
    而證人即被告之妻張蔡彩娥則證稱：丁○○可能有抓到丙○○的臉等語無訛（見
    甲○九十年度調偵字第一四三號偵查卷第三十頁反面），況被告已自承其有用手
    抓到丙○○的臉等情在卷。再者，告訴人丙○○確實受有鼻樑、左頰兩處裂傷、
    左眼鞏膜下出血、左頰瘀腫約七×三公分之傷害，亦有公祥醫院診斷證明書乙紙
    及照片二張在卷可按，並經本院核閱內容無誤。是被告所辯其未毆打告訴人之眼
    睛云云，顯係事後卸責之詞，尚不足採，本件事證明確，被告犯行洵堪認定，應
    依法論科。
二、核被告丁○○所為，係犯刑法第二百七十七條第一項之傷害罪。原審認被告罪證
    明確，爰引用刑事訴訟法第四百四十九條第一項前段、第三項、第四百五十四條
    第二項、刑法第二百七十七條第一項、第四十二條第二項、罰金罰鍰提高標準條
    例第一條前段、第二條，逕以簡易判決判處被告罰金四千五百元，如易服勞役以
    三百元折算一日，固非無見。然查，本件係被告丁○○在上開土地栽種竹子，告
    訴人丙○○認為系爭土地係其所有，丁○○在土地上栽種竹子侵害其權利，乃將
    丁○○所種之竹子剷除，故栽種竹子之人並非告訴人丙○○，而係被告丁○○。
    原判決引用檢察官聲請簡易判決處書所載之犯罪事實，認定「丙○○認為系爭土
    地係其所有，丙○○在土地上栽種竹子侵害其權利，因此將丙○○所種之竹子剷
    除」，對此部分事實未予更正，認定事實尚有未洽，上訴人上訴意旨指摘原判決
    此部分事實認定錯誤，即屬有據。原判決既有可議，自應由本院將原判決撤銷改
    判。爰審酌被告之生活狀況、品行、智識程度、與被害人之關係，及其犯罪之動
    機、目的、刺激、手段、被害人所受傷害尚輕、惟迄未與被害人達成民事和解，
    暨其犯罪後之態度等一切情狀，量處如主文第二項所示之刑，並諭知易服勞役之
    折算標準。
據上論斷，應依刑事訴訟法第四百五十五條之一第一項、第三項、第三百六十九條第
一項前段、第三百六十四條、第二百九十九條第一項前段，刑法第二百七十七條第一
項、第四十二條第二項，罰金罰鍰提高標準條例第一條前段、第二條，判決如主文。
本案經檢察官施慶堂到庭執行職務
中      華      民      國    九十一    年      四      月      八      日
                                  臺灣士林地方法院刑事第二庭
                                      審判長法  官  洪  英  花
                                            法  官  李  昆  霖
                                            法  官  陳  章  榮
右正本證明與原本無異。
本判決不得上訴。
                                            書記官  嚴  慧  萍
中      華      民      國    九十一    年      四      月     十二     日
附錄本案論罪科刑法條全文：
刑法第二百七十七條第一項：
傷害人之身體或健康者，處三年以下有期徒刑，拘役或一千元以下罰金。
